臺灣高等法院高雄分院刑事判決　　　　　　　　　　九十年度上易字第二一五六號
　　上　訴　人
　　即　被　告　甲○○
右上訴人因竊盜案件，不服臺灣屏東地方法院九十年度易字第一一五三號中華民國九
十年十一月十五日第一審判決（起訴案號：臺灣屏東地方法院檢察署九十年度偵字第
四五六０號；併辦案號：同署九十年度偵字第六００一號、九十年度偵字第六六五二
號），提起上訴，本院判決如左：
      主  文
上訴駁回。
      事  實
一、甲○○前曾因竊盜案件，經法院判處有期徒刑一年六月確定，於民國九十年五月
    十四日執行完畢，猶不知悔改，復基於意圖為自己不法所有之概括犯意，連續於
    (一)九十年七月十六日十時三十分許，在屏東市○○路一六三號前，竊取丙○○持
    有之車牌號碼ＷＮＶ─四０九號輕機車〔為丙○○之父林崇芳所有，價值約新台
    幣（下同）一萬元〕，得手後，留供己用，迄於九十年七月十八日七時三十分許
    ，由不知情之林上評騎乘前開機車，搭載甲○○，行經屏東市○○路屏東女中前
    時，為警發覺查獲。(二)九十年九月十九日四時許，在屏東市○○路六十之四號「
    統一超商」，趁店員戊○○於門口整理書報之際，徒手竊取置於店內酒架上之金
    門特級高梁酒一瓶（價值四百二十元），得手後將高梁酒以外套蓋住，惟於離開
    該超商時為店員戊○○發現而報警處理。(三)九十年十月十九日二十時三十分許，
    夥同與其有犯意聯絡之林上評（由檢察官另案偵辦）在屏東市○○路欣欣大飯店
    前，由甲○○在一旁監視警戒，推由林上評以自備之鑰匙竊取乙○○所有停於上
    址之車號ＳＭＩ─三五八號輕機車（價值約一萬五千元），得手後，供二人作為
    代步工具。(四)九十年十月十九日二十時四十五分許，甲○○與不知情之林上評前
    往屏東市○○路七十三號「好媳婦超市」，甲○○進入上開超市內竊取二鍋頭高
    梁酒一瓶（價值四百六十九元），得手後，於該超市門口為巡邏員警當場查獲。
二、案經屏東縣警察局屏東分局報請臺灣屏東地方法院檢察署檢察官偵查起訴及檢察
    官移送併辦。
    理  由
一、上訴人即被告甲○○（下稱被告）對於右揭竊取統一超商及好媳婦超市之高梁酒
    犯行坦承不諱，核與被害人戊○○、丁○○於警訊中指述失竊之情節大致相符，
    並有贓物保管領結二紙在卷可稽，被告右揭竊取高梁酒之犯行，應可認定。
二、訊之被告否認有竊取上開二台機車之犯行，辯稱：車號ＷＮＶ─四０九號機車係
    一位綽號「阿妹」者，因其趕去高雄上班，於九十年七月十六日六、七時許，在
    屏東市○○路借伊騎的，另車號ＳＭＩ─三五八號機車係林上評所偷，伊並不知
    情云云。然查(一)車牌號碼ＷＮＶ─四０九號輕機車於九十年七月十六日十時三十
    分被告許，在屏東市○○路一六三號前失竊，另車牌號碼ＳＭＩ─三五八號輕機
    車於九十年十月十九日二十時三十分許，在屏東市○○路欣欣大飯店前失竊之事
    實，業據被害人丙○○及被害人乙○○之委託人方依雯於警訊中指述綦詳，並有
    贓物認領保管單二紙、車輛竊盜資料個別查詢報表一紙附卷可參。(二)被告甲○○
    始終未能提供該綽號「阿妹」之女子其姓名、年籍、住址等資料或任何證據方法
    供法院調查，所辯是否屬實，已非無疑，復參以被害人丙○○機車失竊之時間為
    九十年七月十六日十時三十分許，與被告自承取得前開機車之時間約在九十年七
    月十六日六、七時互核以觀，其取得機車之時間在該機車失竊之前，已非合理，
    再者，被告取得機車之時間與該機車失竊之時間為同一日，他人豈會無端冒險將
    機車偷到手立即借予被告？可見被告所稱係「阿妹」借伊云云，顯非實在。再參
    以被告搭乘號碼ＷＮＶ─四０九號輕機車遭警查獲時間係九十年七月十八日七時
    三十分，距該部機車失竊時間相隔不到二天，被告既承認該部機車係其占有，所
    辯機車係阿妹女子所交付並非實在，已如前述，應認號碼ＷＮＶ─四０九號輕機
    車係被告所竊取已明。(三)就右揭竊取車號ＳＭＩ─三五八號輕機車一事，共犯被
    告林上評於警訊及偵查中均供稱：是我提議要偷車的，我們騎腳踏車至欣欣大飯
    店前，伊在欣欣大飯店前，以自備之鑰匙竊取車牌號碼ＳＭＩ─三五八號輕機車
    時，甲○○在旁把風等語（見九十年十月十九日警訊筆錄、九十年十月二十日偵
    訊筆錄），此與被告於警訊時所供稱林上評偷車時，伊在旁邊看著等情相符合，
    再其等先前並無何機車，因此共騎腳踏車前去欣欣大飯店，於取得機車後，隨即
    將腳踏車丟棄，事後二人共同使用該機車，可見被告甲○○確有共同竊取車號Ｓ
    ＭＩ─三五八號輕機車之犯行，應無疑義。(四)綜上所述，所辯，顯係卸責之詞，
    不足採信，本件事證明確，被告犯行堪以認定。
三、核被告甲○○右揭事實欄四次所為，係各犯刑法第三百二十條第一項之竊盜罪。
    被告與另案被告林上評間就竊取被害人乙○○機車之犯行，有犯意聯絡與行為分
    擔，為共同正犯。被告先後四次竊盜行為，時間緊接，所犯構成要件相同之罪，
    顯係出於概括之犯意為之，為連續犯，應依刑法第五十六條之規定論以情節較重
    夥同林上評竊車一罪，並加重其刑。公訴事實雖未敘及被告竊取被害人戊○○、
    丁○○所有之高梁酒以及竊取被害人乙○○所有之機車犯行，惟該等部分與起訴
    被告竊取被害人丙○○所持有機車犯行，具有連續犯之裁判上一罪關係，為起訴
    效力所及，本院自應一併加以審理。查被告曾犯竊盜罪，經法院判處有期徒刑一
    年六月確定，於九十年五月十四日執行完畢，有臺灣高等法院被告全國前案紀錄
    表及臺灣屏東地方法院檢察署刑案資料查註紀錄表各一紙在卷可按，其受有期徒
    刑之執行完畢後，五年之內再犯有期徒刑以上刑之本罪，為累犯，應依法遞加重
    其刑。
四、原審因而適用刑法第二十八條、第五十六條、第三百二十條第一項、第四十七條
    ，罰金罰鍰提高標準條例第一條前段，並審酌被告曾有多次犯罪前科，有前揭刑
    案紀錄表足憑，素行不良，復犯本件之竊盜罪，顯見其不知悔改，對於社會治安
    亦有危害，及犯後態度等一切情狀，量處有期徒刑一年八月。經核原判決認事用
    法，均無不合，量刑亦甚妥適，被告上訴意旨，否認竊取被害人丙○○機車及認
    量刑過重，指摘原判決不當，為無理由，應予駁回。
據上論斷，應依刑事訴訟法第三百六十八條，判決如主文。
本案經檢察官郭振昌到庭執行職務。
中    華    民    國     九十一     年       一       月       十八   日
                              臺灣高等法院高雄分院刑事第七庭
                                  審判長法官  李春昌
                                        法官  黃憲文
                                        法官  莊飛宗
右正本證明與原本無異。
不得上訴。
                                      書記官  張明賢
中    華    民    國     九十一     年       一       月    二十一    日
附錄：本判決論罪科刑法條全文
刑法第三百二十條：
意圖為自己或第三人不法之所有，而竊取他人之動產者，為竊盜罪，處五年以下有期
徒刑、拘役或五百元以下罰金。
意圖為自己或第三人不法之利益，而竊佔他人之不動產者，依前項之規定處斷。
前二項之未遂犯罰之。
                                                                     Ｊ
